# 递延所得税资产咨询

提问人：zyqlucsuc@163.c 时间：2020-06-29 13:46:00
陈版您好，
公司 19 年亏损，根据可弥补亏损的金额确认了递延所得税资产，
（ 1 ）公司这个可弥补亏损确认的递延所得税资产有五年补亏的限制吗？也就是如果五年了我还没有足够的应纳税所得额来补亏的话，递延所得税资产是不是就不能确认了？把以前已经确认的全部冲回去？
（ 2 ）假设我现在认为我未来没有足够的应纳税所得额来补亏了，直接就是截止到目前可弥补亏损确认的递延所得税资产冲回就可以是吗？

回答人：chenyiwei
根据《企业会计准则第 18 号——所得税》第十五条：企业对于能够结转以后年度的可抵扣亏损和税款抵减，应当以很可能获得用来抵扣可抵扣亏损和税款抵减的未来应纳税所得额为限，确认相应的递延所得税资产。
因此，能否就截至期末的可抵扣亏损确认递延所得税资产，取决于对可预见的未来（一般不超过资产负债表日后 5年）可获得应纳税所得额的谨慎估计。如果预计可预见的未来没有足够多的应纳税所得额，或者难以做出合理估计的，则一开始就不应确认该项递延所得税资产。
对于“假设我现在认为我未来没有足够的应纳税所得额来补亏了，直接就是截止到目前可弥补亏损确认的递延所得税资产冲回就可以是吗”这个问题，需要关注前期确认递延所得税资产是否属于前期差错。关于如何区分前期差错和会计估计变更，本版面上已有很多讨论，可自行搜索。